【裁判字號】    92,易緝,172
【裁判日期】    921216
【裁判案由】    侵占
【裁判全文】
臺灣板橋地方法院刑事判決                        九十二年度易緝字第一七二號
    公  訴  人  臺灣板橋地方法院檢察署檢察官
    被      告  甲○○
右列被告因侵占案件，經檢察官提起公訴（八十九年度偵字第四七七七號），本院判
決如左：
    主  文
甲○○無罪。
    理  由
一、公訴意旨略稱：被告甲○○與王狄豪 (已結) 於民國八十九年二月十四日，至臺
    北縣中和市○○路四七六號一樓丙○○○車租賃有限公司（以下簡稱詠祥公司）
    ，由被告王狄豪擔任承租人，被告甲○○為保證人，向詠祥公司承租車號ＦＦ－
    五二五五號小客車，約定租期一日，租金新臺幣二千元，詎渠二人取得該車後，
    竟意圖為自己不法之所有，易持有為不法之所有，將該車侵占入己以供己繼續使
    用拒不返還，因認被告甲○○共同涉有刑法第三百三十五條第一項之侵占罪嫌。
二、公訴意旨認被告甲○○涉有前開罪嫌，係以：右揭事實業據告訴代理人乙○○指
    訴綦詳，復有小客車借用約定書在卷可稽，被告甲○○與王狄豪二人約定租車一
    日，迄今已逾四個月猶未歸還該車，經檢察官傳喚被告王狄豪到庭命其儘速還車
    ，猶置之不理，顯有將該車佔為己用之不法所有意圖等情為其主要論據。被告甲
    ○○經合法傳喚未於審判期日到庭，惟其於本院調查時堅決否認有何侵占犯行，
    辯稱：車子租來兩、三天就壞掉了，伊有送修，修好後伊問車行修理費用應由何
    人支付，車行要伊付錢，但伊覺得應該是車行要支付這筆費用，伊一直沒有去拿
    車，最後伊是隔了兩、三個月才把錢付給修車廠，把車子還給車行等語。
三、按刑法上之侵占罪，須持有人變易其原來之持有意思而為不法所有之意思，始能
    成立，如僅將持有物延不交還或有其他原因致一時未能交還，既缺乏主觀要件，
    即難遽以該罪相繩，最高法院著有六十八年台上字第三一四六號判例可資參照。
    經查：被告甲○○與王狄豪於八十九年二月十四日向告訴人詠祥公司租得車號Ｆ
    Ｆ－五二五五號小客車後，已於同年五月十五日委由楊姓友人將車歸還於告訴人
    ，此據告訴代理人乙○○陳明在卷，是公訴人指被告租車後已逾四個月猶未歸還
    該車，應屬誤會。又被告甲○○與王狄豪除於租車當時繳交租金二千元外，又先
    後於同年二月十五日、二月二十五日、二月二十九日前去告訴人公司分別繳交租
    金二千元、四千五百元、四千元等情，亦據告訴代理人乙○○陳述明確，可見被
    告甲○○、王狄豪迄八十九年二月底時猶有繳交車租之事實。再者，據告訴代理
    人乙○○陳稱：我們要他還車時，他才說車子壞掉，我說那車子壞掉，我們有配
    合的修理廠，請他把車子開到那裡去修，才不會被敲竹槓，後來他也沒有把車子
    開過去，我後來再聯絡王狄豪、甲○○都聯絡不上了，他請他朋友楊先生牽車回
    來時，我問楊先生說這車為何修那麼久，楊先生說他們說這車修五千多元，他也
    不知道為何會把車放在修車廠那麼久等語；再參諸卷附之由被告王狄豪提出之南
    陽實業股份有限公司修護紀錄表，亦記載ＦＦ－五二五五號小客車確曾於八十九
    年二月二十日送修，均可見被告甲○○陳稱該小客車曾因故障送修乙節，當非無
    稽。綜上過程，被告甲○○與王狄豪雖有遲延二個多月還車、積欠車租之事實，
    但其等遲延二個多月始還車，應源因於將車輛送修後未積極處理，縱認其等將車
    輛送修之處理過程不當，亦僅屬民事上之債務不履行問題，由被告甲○○與王狄
    豪嗣於同年五月十五日已將車輛歸還之事實觀之，其等主觀上應無將該小客車侵
    占據為己有之不法所有意圖，至可肯定。此外，復查無其他積極證據足資證明被
    告甲○○有公訴人所指之侵占情事，不能證明其犯罪，自應為無罪判決之諭知。
四、被告甲○○經合法傳喚無正當理由不到庭，本院認係應諭知無罪之案件，爰不待
    其陳述逕行判決。
據上論斷，應依刑事訴訟法第三百零一條第一項、第三百零六條，判決如主文。
本案經檢察官楊仲農到庭執行職務。
中      華      民      國    九十二    年     十二     月     十六     日
                            臺灣板橋地方法院刑事第十五庭
                                審判長法  官  王  屏  夏
                                      法  官  陳  鴻  清
                                      法  官  戴  嘉  清
右正本證明與原本無異。
如不服本判決，應於判決送達後十日內，向本院提出上訴狀。
                                      書記官  陳  春  銘
中      華      民      國    九十二    年     十二     月    二十四    日


司法院資訊處製作；財團法人民間司法改革基金會備份。
